臺灣高雄地方法院民事裁定
111年度消債更字第113號

聲  請  人  陳嘉隆
0000000000000000

0000000000000000

0000000000000000

代  理  人  黃千珉律師

上列當事人因消費者債務清理事件聲請更生，本院裁定如下：
    主  文
聲請人陳嘉隆自中華民國一一一年六月二十二日下午四時起開始
更生程序。
命司法事務官進行本件更生程序。
    理  由
一、按債務人不能清償債務或有不能清償之虞者，得依本條例所
    定更生或清算程序，清理其債務；債務人無擔保或無優先權
    之本金及利息債務總額未逾新臺幣（下同）12,000,000元者
    ，於法院裁定開始清算程序或宣告破產前，得向法院聲請更
    生；法院開始更生程序之裁定，應載明其年、月、日、時，
    並即時發生效力；法院開始更生或清算程序後，得命司法事
    務官進行更生或清算程序，必要時得選任律師、會計師或其
    他適當之自然人或法人1人為監督人或管理人，消費者債務
    清理條例（下稱消債條例）第3條、第16條第1項、第42條第
    1項、第45條第1項分別定有明文。
二、聲請意旨略以：伊有不能清償債務情事，因債權人非金融機
    構，毋庸進行前置協商或調解程序。伊又未經法院裁定開始
    清算程序或宣告破產，爰聲請更生等語。
三、經查：
  ㈠聲請人於108年度申報所得為6,930元，於109年度至110年度
    則無申報所得，名下無財產；又聲請人罹重鬱症、衝動控制
    疾患，自陳於工地任臨時工，日薪1,200元，每月收入約26,
    000元，前於110年6月以匯票領取疫情紓困補助金10,000元
    ，未領取其他補助或給付，成年子女亦未給付扶養費等情，
    有108年至109年綜合所得稅各類所得資料清單及財產歸屬資
    料清單（卷第5至7頁）、110年稅務電子閘門財產所得調件
    明細表（卷第128頁）、財產及收入狀況說明書（卷第16至2
    0頁）、債權人清冊（卷第21頁）、戶籍謄本（卷第24頁）
    、勞工保險被保險人投保資料表（卷第27頁）、個人商業保
    險查詢結果表（卷第111頁）、財團法人金融聯合徵信中心
    前置協商專用債權人清冊（卷第8至10頁）、信用報告（卷
    第11至14頁）、社會補助查詢表（卷第53至55頁）、租金補
    助查詢表（卷第52頁）、勞動部勞工保險局函（卷第89頁）
    、勞動部勞動力發展署高屏澎東分署函（卷第88頁）、健保
    投保紀錄（卷第103頁）、存簿（卷第112至113頁）、鳳山
    區公所函（卷第117頁）、收入切結書（卷第15頁、第104頁
    ）、文鳳診所診斷證明書（卷第105頁）等附卷可證。依聲
    請人上述工作、收入及財產情況，堪認以其自陳每月收入26
    ,000元，核算其償債能力，較為妥適。
  ㈡關於聲請人必要生活費用部分，聲請人主張原與母親、配偶
    、子女同住於母親房屋，因感情不睦，自110年3月起在外租
    屋居住，每月支出19,500元（包含每月分擔之房屋租金4,00
    0元）云云，並提出租賃契約（卷第31至34頁、第106頁）為
    證。惟按債務人必要生活費用，以最近1年衛生福利部或直
    轄市政府所公告當地區每人每月最低生活費1.2倍定之，消
    債條例第64條之2第1項定有明文。本院參酌衛福部社會司所
    公告111年度高雄市最低生活費為14,419元，又該最低生活
    費用之標準，係照當地最近1年平均每人可支配所得中位數6
    0％訂定，依其基準之家庭收支調查報告調查表格式所示有關
    經常性支出之調查項目，包括利息支出、食品、衣著、房租
    及水費、電費、醫療保健、交通、娛樂、教育等，已涵蓋聲
    請人所陳報之支出項目。是本院認聲請人必要生活費用以最
    低生活費之1.2倍即17,303元計算已足，逾此範圍難認必要
    。
  ㈢關於聲請人扶養支出部分，聲請人稱須負擔未成年子女陳○翔
    之扶養費，每月6,500元。經查，陳○翔係97年7月生，現就
    讀國中，於108年度至110年度均無申報所得，名下無財產，
    未領取補助或給付等情，此有戶籍謄本（卷第24至25頁）、
    所得資料清單及財產歸屬資料清單（卷第28至30頁）、110
    年稅務電子閘門財產所得調件明細表（卷第132頁）、社會
    補助查詢表（卷第76至78頁）、學生證（卷第115頁）附卷
    可參。陳○翔既未成年，名下復無財產，應有受扶養之權利
    。又按受扶養者之必要生活費用，準用第1項規定計算基準
    數額，並依債務人依法應負擔扶養義務之比例認定之，消債
    條例第64條之2第2項亦有明定。因陳○翔與聲請人母親同住
    ，無房屋費用支出，爰自其必要生活費用中扣除相當於房屋
    支出所佔比例（111年度高雄市每人每月不含房屋支出之最
    低生活費之1.2倍13,088元），再由聲請人與配偶共同負擔
    （試算：13,088÷2＝6,544），聲請人主張每月支出子女扶養
    費6,500元，應為可採。
　㈣承上，聲請人目前每月收入26,000元，扣除個人必要支出17,
    303元、子女扶養費6,500元後，剩餘2,197元，而聲請人目
    前負債總額為818,306元（卷第90至92頁、第95至98頁，包
    括：良京實業股份有限公司、富全國際資產管理股份有限公
    司），以每月所餘逐年清償，至少須約31年（計算式：818,
    306÷2,197÷12≒31）始能清償完畢，應認其已不能清償債務
    。此外，聲請人無擔保或無優先權之債務總額未逾1,200萬
    元，且無消債條例第6條第3項、第8條或第46條各款所定駁
    回更生聲請之事由存在。則聲請人聲請更生為有理由，應予
    准許，爰命司法事務官進行本件更生程序。
四、依消債條例第11條第1 項、第45條第1 項、第16條第1 項，
    裁定如主文。
中　　華　　民　　國　　111 　年　　6 　　月　　22　　日
              　　民事庭　　  法　官　李育信
以上正本係照原本作成。
本裁定不得抗告。
中　　華　　民　　國　　111 　年　　6 　　月　　22　　日

  　                          書記官　何福添